# 衍生工具中涉及权益工具的判断求助陈版及各位前辈

提问人：suguar 时间：2018-06-11 10:25:49
问题一，该结论正确与否 （ 1 ）企业购买的看跌期权，若以现金净额结算、以普通股净额结算，都属于 金融资产；若以普通股总额结算，则属于权益工具。（ 2 ）企业发行的看跌期权，若以现金净额结算、以普通股净额结算，都属于金融负债; 若以普通股总额结算，则属于权益工具。（ 3 ）企业发行的看涨期权，若以现金净额结算、以普通股净额结算，都属于金融负债; 若以普通股总额结算，则属于权益工具。（ 4 ）企业购买的看涨期权，若以现金净额结算、以普通股净额结算，都属于金融资产; 若以普通股总额结算，则属于权益工具。 个人认为上述 4 个结论的前提是不论购买还是发行应当都是以自身股票作为标的的看涨或者看跌期权 不知道这4 句话正确与否 问题二甲公司为乙公司的母公司，其向乙公司的少数股东（A公司）签出一份在未来 6 个月后以乙公司普通股为基础的看跌期权，如果 6 个月后乙公司股票价格下跌，乙公司少数股东（A公司）有权要求甲公司无条件地以固定价格（即行权价格）购入乙公司少数股东（A公司）所持有的乙公司股份。
『正确答案』在甲公司个别财务报表，由于该看跌期权的价值随着乙公司股票价格的变动而变动，并将于未来约定日期进行结算，因此该看跌期权符合衍生工具的定义而确认为一项衍生金融负债。 　　而在集团合并财务报表中，少数股东所持有的乙公司股份也是集团自身权益工具，由于看跌期权使集团整体承担了不能无条件地避免以现金或其他金融资产回购自身权益工具的合同义务，合并财务报表中应当将该义务确认为一项金融负债（尽管现金的支付取决于持有方是否行使期权），其金额等于回购所需支付金额的现值。
此处。如果按照问题一的结论应当是划分为权益工具才对。

回答人：chenyiwei
1 、判断一项衍生工具是否为权益工具，关键是看是否满足“固定换固定”原则，即“以固定数量的自身权益工具交换固定金额的现金或其他金融资产的衍生工具合同”。结算方式为总额还是净额，并不是主要考虑因素。 但如果某项衍生工具的结算可能涉及本企业支付现金的，则一律为金融负债。 另外是否为权益或债务工具，主要是从发行方的角度而言的，投资方有不同的考虑。 2 、因为涉及“由于看跌期权使集团整体承担了不能无条件地避免以现金或其他金融资产回购自身权益工具的合同义务”，根据金融工具列报准则第十一条和第十二条规定，应作为发行方的金融负债。